【裁判字號】    89,訴,719
【裁判日期】    891031
【裁判案由】    搶奪
【裁判全文】
臺灣桃園地方法院刑事判決                          八十九年度訴字第七一九號
    公  訴  人  臺灣桃園地方法院檢察署檢察官
    被      告  甲○○
右列被告因搶奪案件，經檢察官提起公訴（八十九年度偵字第三五二二號），本院判
決如左：
    主  文
甲○○意圖為自己不法之所有，而搶奪他人之動產，處有期徒刑柒月，緩刑貳年。
    事  實
一、甲○○意圖為自己不法之所有，於民國八十九年二月二十九日上午七時二十分許
    ，在桃園縣桃園市○○○路六十一號「全家便利商店」內，先向店員陳俊廷要求
    賒帳購買香菸，遭陳俊廷拒絕，竟趁陳俊廷不及防備之際，將放置於櫃臺上之七
    星牌香菸一包（價值約新台幣—下同—四十元）公然掠取，得手後，旋於同日上
    午八時許，在桃園市○○○路、縣府路口旁之土地公廟前，為警查獲，並扣得上
    開香菸一包（已抽用五支）。
二、案經桃園縣警察局桃園分局報請台灣桃園地方法院檢察署檢察官偵查起訴。
    理  由
一、訊據被告甲○○固對於右揭時、地拿取香菸一包未付帳之事實坦承不諱，惟矢口
    否認有搶奪之犯行，辯稱：當時已喝醉云云，經查，右揭事實業據被害人陳俊廷
    於警訊及偵審中指述明確。且被告於警訊及內勤檢察官訊問時，對於當時係要向
    店員陳俊廷要求賒欠之情節均能詳細陳述（見偵查卷第六、十三頁），參諸被害
    人陳俊廷於本院審理中證述：「他好像有喝過酒，第一次跟我買米酒一瓶，出去
    外面喝完之後，又陸陸續續進來三次，說要跟我賒欠米酒錢，最後一次要跟我賒
    欠香煙錢，我不答應，他不理我，就把香煙拿走」、「他還能夠正常表達，他應
    該知道自己在做什麼」、「（他拿香煙時如何說？）他說他要欠賬，我說沒有辦
    法，他說他很想抽香煙，走路有點不穩」等語（見本院八十九年七月十八日審理
    筆錄），衡情被告既能連續三次進出便利商店，並清楚表達賒欠之意思，且得手
    後陸續抽用香菸五支，堪認被告當時精神狀況當屬正常，顯然未達精神耗弱之程
    度。是以，被告上開所辯，顯係卸責之詞，不足採信。本件事證明確，被告犯行
    洵堪認定，應予依法論科。
二、核被告甲○○之所為，係犯刑法第三百二十五條第一項之搶奪罪。爰審酌被告犯
    罪之動機在拿取香菸及時消費、所得僅價值四十元、智識程度不高、手段平和、
    犯罪後否認犯行之態度等一切情狀，量處如主文所示之刑，以資儆懲。又被告前
    未曾受有期徒刑以上刑之宣告，此有台灣高等法院被告全國前案紀錄表一紙在卷
    足憑，因酒後一時失慮，誤觸刑典，經此刑之宣告後，應知警惕而無再犯之虞，
    本院因認暫不執行其刑為當，均予以宣告緩刑二年，用啟自新。
據上論斷，應依刑事訴訟法第二百九十九條第一項前段，刑法第三百二十五條第一項
、第七十四條第一款，判決如主文。
本案經檢察官魏雯祈到庭執行職務。
中      華      民      國    八十九    年      十      月    三十一    日
                              台灣桃園地方法院刑事第一庭
                                    法  官   陳永來
右正本證明與原本無異。
如不服本判決，應於判決送達後十日內向本院提出上訴狀( 應附繕本 )，上訴於
臺灣高等法院。
                                    書記官   洪明媚
中        華        民        國   八十九   年   十   月    三十一    日
附論罪科刑法條之依據
刑法第三百二十五條
意圖為自己或第三人不法之所有，而搶奪他人之動產者，處六月以上五年以下有期徒
刑。
因而致人於死者，處無期徒刑或七年以上有期徒刑，致重傷者，處三年以上十年以下
有期徒刑。
第一項之未遂犯罰之。


司法院資訊處製作；財團法人民間司法改革基金會備份。
